# 关于建筑企业工程施工工程结算报表填列的疑问？

提问人：hcl1986 时间：2013-02-13 20:27:59
准则规定：　“工程施工”余额大于“工程结算”余额，其差额在资产负债表“存货”项目反映；“工程施工”余额小于“工程结算”余额，其差额在资产负债表“预收款项”项目反映。 我的理解是工程施工是关于成本的归集，而工程结算是收入的归集，两者直接相减我不知道到底是什么意思，求高手解惑？

回答人：chenyiwei
虽然工程施工和工程结算不是金融资产和金融负债，但其抵销列报的原理可以参考《企业会计准则第 37 号——金融工具列报》第十三条和该准则应用指南第二条中关于金融资产、金融负债抵销后以净额列报的条件。 另外，针对同一建造合同，已发生的工程成本和已确认的毛利（工程施工）和累计已结算款项（工程结算）之间，应当是按照完工百分比逐步结转为收入和成本的。如果不按照净额抵销列报，会导致原本应当结转损益的工程施工、工程结算金额仍保留在资产负债表中，造成资产和负债的虚增。